【裁判字號】    92,易,214
【裁判日期】    920626
【裁判案由】    傷害
【裁判全文】
臺灣彰化地方法院刑事判決                          九十二年度易字第二一四號
    公  訴  人  臺灣彰化地方法院檢察署檢察官
    被      告  甲○○
右列被告因傷害案件，經檢察官提起公訴（九十一年度偵字第八五五五號），本院判
決如左：
    主      文
甲○○無罪。
    理      由
一、公訴意旨略以：被告甲○○於民國九十一年八月十八日八時五十分許，至彰化縣
    田中鎮○○路二七九巷二七六號前，因協助乙○○處理告訴人丁○○所催討之債
    務問題，與告訴人發生口角及拉扯，並當場激於義憤隨手拿起花盆砸向告訴人，
    致其受有前額部、上嘴唇及二前臂多處挫傷之傷害，因認被告涉有刑法第二百七
    十九條前段之義憤傷害罪嫌等語。
二、按犯罪事實應依證據認定之，無證據不得推定其犯罪事實。又不能證明被告犯罪
    者，應諭知無罪之判決，刑事訴訟法第一百五十四條、第三百零一條第一項分別
    定有明文。訊據被告甲○○堅決否認有傷害告訴人之情事，辯稱略以：「告訴人
    當天披麻戴孝，駕駛一部改裝成喪車之車輛到我的祖厝撥放喪樂，且說我祖父早
    年曾欠他父親一萬元沒有償還，這種情形不是第一次了，我聞訊後從附近的家中
    走過來，與告訴人就此事爭執，我憤而拿起地上花器作勢要打告訴人，但隨即被
    圍觀之親友及員警制止拉開，花器掉在地上沒有打到他」等語，並請求傳訊在場
    之警員及親友作證。經查：被告所提出之蕭外科醫院診斷書雖然記載被告於九十
    一年八月十八日曾前往就診，身上受有「前額部、上嘴唇及二前臂多處挫傷之傷
    害」等傷害（見警卷所附蕭外科診斷書），惟查當時在場之警員田茂明及蕭宜訓
    均稱事發當時站在被告與告訴人之中間阻止衝突發生，自應目睹全部經過情形，
    其二人於本院調查時均證稱未看見被告所持花盆有打到告訴人，證人丙○○○○
    證稱：「被告有拿花瓶，我馬上把被告推開，沒有看到被告攻擊告訴人」、「告
    訴人當場就說他有受傷，但是外表看不出來有無受傷」等語，另證人田茂明證稱
    ：「當天告訴人在現場吵鬧，就借據的事情，被告與告訴人各說各話，二個人發
    生爭執，我們就把他們二個架開，被告拿花瓶要丟告訴人沒丟到」、「在現場沒
    有看到告訴人有受傷」等語（均見九十二年五月七日訊問筆錄），而被告之親友
    即證人乙○○、陳中和及陳欽宏均分別於偵查或法院調查時證稱未看見被告傷害
    告訴人。再查：告訴人曾因此債務問題攜帶雞蛋、冥紙至現場恐嚇告訴人之親友
    而遭法院判刑確定，有本院九十一年度易字第八六號刑事判決、台灣高等法院台
    中分院九十一年度上易字第八二七號刑事判決在卷可稽，足見雙方互有嫌隙，告
    訴人習以非理性方式表達追討債務之意思。而在場人員既均證稱被告無傷害告訴
    人之舉動，自難僅憑告訴人片面指述遽認其所受傷害係被告所造成。此外，復查
    無其他積極事證，足認被告確有傷害告訴人之情事，應認被告犯罪無法證明，揆
    諸前述法律規定，依法諭知被告無罪。
據上論斷，應依刑事訴訟法第三百零一條第一項，判決如主文。
本案經檢察官田德煙到庭執行職務。
中      華      民      國      九十二      年    六    月    二十六    日
                                臺灣彰化地方法院刑事第三庭
                                    審判長法官   余    仕    明
                                    法      官   高    文    崇
                                    法      官   黃 玉    齡
右正本證明與原本無異。
如不服本判決，應於判決送達後十日內向本院提出上訴狀( 須附繕本 )。
告訴人或被害人對於判決如有不服具備理由請求檢察官上訴者，其上訴期間之計算係
以檢察官收受判決正本之日期為準。
                                    法院書記官   許    騰    云
中      華      民      國      九十二      年    六    月    二十七    日


司法院資訊處製作；財團法人民間司法改革基金會備份。
